# 请教陈版，关于持有待售长期股权投资涉及递延所得税

提问人：foxchen2013 时间：2019-01-28 01:46:01
请教陈版，关于持有待售长期股权投资涉及递延所得税 A 公司于 2015 年通过同一控制下企业合并以零对价取得 B公司 100%股权，合并日 B公司净资产 100 万元。 2018 年 12 月，A公司与C公司签订合同转让 B公司100%股权，交易价格 500 万元，B公司于 2018 年末净资产为 500 万元，定于 2019 年完成交割，经判断符合持有待售的长期股权投资的条件。

回答人：chenyiwei
这种情况应首先判断该项长期股权投资的计税基础。在 2018 年内确定将要处置时，原按照《企业会计准则第 18 号——所得税》第十二条规定可以暂不确认的递延所得税负债就需要足额确认，并相应借记 “所得税费用——递延所得税费用”。由于成本为零，不排除转让价款 500 万元全部计入处置当年的所得，故需按照该金额乘以母公司适用税率，确认递延所得税负债。